臺灣板橋地方法院刑事判決　　　　　　　 95年度易字第199號
公　訴　人　臺灣板橋地方法院檢察署檢察官
被　　　告　乙○○
上列被告因竊盜案件，經檢察官提起公訴〔９４年度偵字第１９
８３５號〕；本院合議庭裁定由受命法官獨任進行簡式審判程序
，茲判決如下：
    主  文
乙○○連續結夥三人以上，攜帶兇器，毀越門扇，於夜間侵入住
宅竊盜，累犯，處有期徒刑壹年壹月。
扣案鐵剪刀壹把、鐵鏟壹支，均沒收。
    事  實
壹、乙○○於〔一〕民國〔下同〕８９年間，因強盜案〔臺灣板
    橋地方法院檢察署８９年度偵字第１９８８９號〕，經本院
    判處有期徒刑貳年陸月確定。〔二〕９１年間，因竊盜案〔
    臺灣板橋地方法院檢察署９１年度偵字第５０３２號〕，經
    本院判處有期徒刑伍月，如易科罰金，以銀元參佰元折算壹
    日確定。〔三〕上列〔一〕、〔二〕所處徒刑，更定執行刑
    為有期徒刑貳年玖月，確定後入監服刑，嗣於９２年７月１
    日縮短刑期假釋出監〔假釋縮刑期滿日為９３年６月２１日
    〕，在有期徒刑　所餘刑期內未經假釋，餘刑以已執行論。
貳、乙○○與甲○○、丙○○〔上貳人業經本院審結〕基於意圖
    為自己不法所有之概括犯意聯絡，並結為壹夥，先後於〔一
    〕民國〔下同〕９４年１１月１１日１時３０分許，共乘由
    丙○○駕駛之營業自小客車，至臺北縣三重市○○街、中山
    路口，由乙○○、丙○○在車內把風，甲○○下車持己有客
    觀上可供兇器使用之鐵剪刀壹把，竊取戊○○所有、牌照號
    碼Ｐ２－４８４７號自用小貨車壹部得手。〔二〕同日３時
    ７分許，駕駛上開贓車，至臺北縣新莊市○○路９３２之２
    號丁○○住宅後門，由丙○○負責把風，甲○○持己有客觀
    上可供兇器使用之鐵鏟〔起訴書載為鐵撬〕壹支，與乙○○
    破壞鐵捲門，於夜間侵入上揭住宅，竊得銅質材料貳拾捲，
    搬至門外，再由丙○○將上開贓物搬至車上得逞。嗣於同日
    ３時３０分許，為丁○○發覺後報警當場查獲，並扣得甲○○所有供其與乙○○、丙○○共犯上開犯行用之鐵剪刀壹把
    、鐵鏟壹支等物。
貳、案經臺北縣政府警察局新莊分局報請臺灣板橋地方法院檢察
　　署檢察官偵查起訴。
    理  由
壹、上揭事實，業據被告乙○○坦承不諱〔參見本院９５年１２
    月１８日審判筆錄〕，核與共犯丙○○、甲○○於本院審理
    時自白情節〔參見本院９５年１２月１８日、９６年１月８
    日審判筆錄〕，互核相符，復有〔一〕贓認領保管單貳紙〔
    附９４年度偵字第１９８３５號卷第４５頁、第４６頁〕。
    〔二〕現場照片〔附同上偵卷第４７頁至第５０頁〕。〔三
    〕扣案鐵剪刀壹把、鐵鏟壹支等物足佐，堪認被告自白情節
    ，與事實相符，足為認定上揭事實之依據，本案事證明確，
    被告之上揭犯行，堪予認定。
貳、被告為事實欄所示行為後，刑法業經　總統於９４年２月２
    日以總統華總一義字第０９４０００１４９０１號令修正公
    布第１～３、５、１０、１１、１５、１６、１９、２５～
    ２７、第四章章名、２８～３１、３３～３８、４０～４２
    、４６、４７、４９、５１、５５、５７～５９、６１～６
    ５、６７、６８、７４～８０、８３～９０、９１－１、９
    ３、９６、９８、９９、１５７、１８２、２２０、２２２
    、２２５、２２９－１、２３１、２３１－１、２９６－１
    、２９７、３１５－１、３１５－２、３１６、３４１、３
    ４３條條文；增訂第４０－１、７５－１條條文；刪除第５
    ６、８１、９４、９７、２６７、３２２、３２７、３３１
    、３４０、３４５、３５０條條文；並自９５年７月１日施
    行。現行刑法第２條第１項規定：「行為後法律有變更者，
    適用行為時之法律。但行為後之法律有利於行為人者，適用
    最有利於行為人之法律。」，其中〔一〕行為時刑法第２８
　　條規定：「二人以上共同實施犯罪之行為者，皆為正犯。」
  　，現行刑法將「實施」一語，修正為「實行」，新法非有利
    於行為人。〔二〕行為時刑法第５６條規定：「連續數行為
　　而犯同一之罪名者，以一罪論。但得加重其刑至二分之一。
  　」。現行刑法業將第５６條刪除；比較新、舊法律，新法非
    有利於行為人。〔三〕行為時刑法第４７條規定：「受有期
    徒刑之執行完畢，或受無期徒刑或有期徒刑一部之執行而赦
    免後，五年以內再犯有期徒刑以上之罪者，為累犯，加重本
    刑至二分之一。」。現行刑法第４７條第１項規定：「受徒
    刑之執行完畢，或一部之執行而赦免後，伍年以內故意再犯
    有期徒刑以上之罪者，為累犯，加重本刑至二分之一。」；
    對於行為時、裁判時均構成累犯之行為人而言，新法非有利
    於行為人。
參、核被告乙○○所為，如事實欄貳─〔一〕所示犯行，係犯刑
    法第３２１條第１項第３款、第４款之加重竊盜罪，如事實
    欄貳─〔二〕所示犯行，係犯刑法第３２１條第１項第１款
    、第２款、第３款、第４款之加重竊盜罪。其先後貳次加重
    竊盜犯行，時間緊接，犯罪構成要件相同，顯係基於概括犯
    意反覆為之，依修正前刑法連續犯規定，論以情節較重之刑
    法第３２１條第１項第１款、第２款、第３款、第４款之加
    重竊盜罪，並加重其刑；被告乙○○與甲○○、丙○○就事
    實欄所示犯行，有犯意之聯絡與行為之分擔，為共同正犯；
    被告乙○○前犯事實欄壹所示之罪，經法院判處徒刑確定，
    嗣於９３年６月２１日執行完畢，此有臺灣高等法院被告前
    案紀錄表在卷足稽，伍年之內，再犯有期徒以上之本罪，依
    累犯之規定遞加重其刑；爰審酌被告犯罪之動機、目的、手
    段、犯罪所生之損害，暨犯罪後態度等一切情狀，量處如主
    文所示之刑；扣案鐵剪刀壹把、鐵鏟壹支係甲○○所有供其
    與乙○○、丙○○共犯本案所用之物，併依法宣告沒收。
肆、臺北市政府警察局刑事警察大隊９５年７月２８日北市刑大
    二字第０９５３１３５２１００號函意旨略以：被告乙○○
    涉嫌與潘Ｏ義、廖Ｏ新、潘Ｏ光等人〔年籍詳卷〕，基於意
    圖為自己不法之所有之竊盜犯意聯絡，於９５年１月９日夜
    間，侵入臺北縣新莊市○○路８４３號精裕實業有限公司，
    竊得不鏽鋼料等物得手，認被告尚涉此部分竊盜犯嫌；查：
    一、修正前刑法所定連續犯須基於概括犯意，連續數行為而
        犯同一罪名，所謂同一罪名，指構成犯罪要件相同之罪
        名而言，業經司法院大法官會議釋字第１５２號解釋在
        案。
    二、本判決事實欄所示犯行，係共犯甲○○與丙○○提議，
        並由丙○○主導分工，業據共犯甲○○自白在卷〔參見
        ９４年度偵卷第１９８３５號卷第８頁〕，與被告乙○○警詢時自白「丙○○及甲○○昨天問我要不要與他們
        一起去偷銅，於是我便同意了，是由他們〔指被告甲○○與共犯丙○○〕二人提議的，分工方面由丙○○主導
        」、「由丙○○堪察並選定地點，．．．」〔參見同上
        偵卷第１２頁〕，互核相符；據此斟之，被告乙○○係
        另起竊盜犯意，而與丙○○、甲○○為事實欄所示犯行
        ，核與臺北市政府警察局刑事警察大隊函示竊盜犯行無
        連續犯之裁判上壹罪之關係，該部分即非起訴效力所及
        ，本院無從審酌，附此敘明。
據上論斷，應依刑事訴訟法第２７３條之１第１項、第２９９條
第１項前段，刑法第２條第１項前段、第３２１條第１項第１款
、第２款、第３款、第４款、第３８條第１項第２款，修正前刑
法第２８條、第５６條、第４７條，判決如主文。
本案經檢察官蔡元仕到庭執行職務。
中　　華　　民　　國　　96　　年　　3 　　月　　26　　日
                  刑事第一庭  法  官    陳福來
以上正本證明與原本無異。
如不服本判決應於送達後10日內向本院提出上訴狀。
                              書記官    林兆嘉
中　　華　　民　　國　　96　　年　　5 　　月　　25　　日
附錄本案論罪科刑法條全文：
刑法第３２１條：
犯竊盜罪而有左列情形之一者，處六月以上、五年以下有期徒刑
：
一、於夜間侵入住宅或有人居住之建築物、船艦或隱匿其內而犯
    之者。
二、毀越門扇、牆垣或其他安全設備而犯之者。
三、攜帶兇器而犯之者。
四、結夥三人以上而犯之者。
五、乘火災、水災或其他災害之際而犯之者。
六、在車站或埠頭而犯之者。
前項之未遂犯罰之。
